【裁判字號】    91,訴,1023
【裁判日期】    920410
【裁判案由】    毒品危害防制條例
【裁判全文】
臺灣彰化地方法院刑事判決                        九十一年度訴字第一二三號
    公  訴  人  臺灣彰化地方法院檢察署檢察官
    被      告  甲○○
右列被告因違反毒品危害防制條例案件，經檢察官提起公訴（九十一年毒偵字第一三
八四號），本院判決如左：
    主      文
甲○○連續施用第一級毒品，累犯，處有期徒刑壹年捌月。
扣案之海洛因拾捌包（淨重拾貳點伍公克）沒收銷燬之；扣案之電子秤壹台、研磨機
壹台、黑色皮包壹個均沒收。
    事      實
一、甲○○於民國八十三年間，因違反肅清煙毒條例案件，經法院判處有期徒刑三年
    二月確定，經入獄服刑後假釋，於八十八年十月二十四日假釋期滿未經撤銷，視
    為已執行完畢。復因施用毒品案件，經本院裁定移送強制戒治，嗣戒治期滿後，
    由檢察官於九十一年三月二十二日以九十一年度戒毒偵字第二八九號為不起訴處
    分確定。惟甲○○仍不知悔改，又基於施用第一級毒品海洛因之概括犯意，自九
    十一年四月中旬起，至九十二年一月二十五日晚上七、八時止，在彰化縣員林鎮
    ○○里○○路○段一三六巷十六號之住處及朋友家，以針筒注射之方式，連續施
    用第一級毒品海洛因多次，平均每日施用五至六次。嗣於九十一年五月二十八日
    二十三時許，在彰化縣員林鎮○○路○段一八六巷一五二弄八一號之租屋處為警
    查獲，並扣得甲○○所有之毒品海洛因十八包（淨重十二‧五公克），及甲○○
    所有供秤重、研磨毒品海洛因以供其施用所使用之電子秤、研磨機各一台，與甲
    ○○所有供裝載毒品海洛因之黑色皮包一個。
二、案經彰化縣警察局員林分局報請台灣彰化地方法院檢察署檢察官偵查起訴。
    理      由
一、被告甲○○對於右揭事實，於本院審理中均坦承不諱，核與警方測得其尿液檢體
    呈現「嗎啡類陽性反應」之結果互合（按海洛因於人體代謝後會呈現嗎啡類之反
    應），此有彰化縣衛生局煙毒尿液檢驗成績書一紙、詮昕科技股份有限公司濫用
    藥物尿液檢驗報告一份，及各該檢驗報告之姓名對照資料在卷可稽；又扣案之白
    色粉末十八包經送鑑定之結果，確含有海洛因成分（合計淨重十二‧五公克），
    亦有法務部調查局鑑定通知書附卷可憑，此外，另有電子秤、研磨機各一台及黑
    色皮包一個扣案可佐，足證被告之自白與事實相符。再查：被告前因施用毒品案
    件，經本院裁定移送強制戒治，嗣戒治期滿後，由檢察官於九十一年三月二十二
    日以九十一年度戒毒偵字第二八九號為不起訴處分確定等情，有前述不起訴處分
    書、台灣高等法院被告全國前案紀錄表在卷可參。本件事證明確，被告犯行堪以
    認定。
二、核被告於強制戒治期滿經檢察官為不起訴處分確定後，五年內再度施用第一級毒
    品之所為，係犯毒品危害防制條例第十條第一項之施用第一級毒品罪。其施用第
    一級毒品而持有該毒品之低度行為，為施用毒品之高度行為所吸收，爰不另論罪
    。至被告多次施用第一級毒品之犯行，時間緊接，犯罪構成要件亦相同，顯係基
    於概括之犯意反覆為之，為連續犯，應論以一罪，並依法加重其刑。被告自九十
    一年五月二十八日起至九十二年一月二十五日之犯行，起訴書雖未記載，惟此部
    分與其他有罪部分，既有連續犯之裁判上一罪關係，本院自應併予審理。另查：
    被告前於八十三年間，因違反肅清煙毒條例案件，經法院判處有期徒刑三年二月
    確定，經入獄服刑後假釋，於八十八年十月二十四日假釋期滿未經撤銷，視為已
    執行完畢等情，有台灣彰化地方法院檢察署前案資料查註紀錄表、台灣彰化地方
    法院法務部在監在押資料表在卷可稽，其於有期徒刑執行完畢五年內，再犯本件
    有期徒刑以上之罪，為累犯，應依法遞加重其刑。末審酌吸毒雖係自戕行為，惟
    對家庭及社會之影響甚大，且被告前因施用毒品案件經本院判處有期徒刑執行完
    畢，又曾經過一次強制戒治，仍於戒治出所後繼續施用毒品不輟，顯見其並無禁
    絕毒品之決心，其自承每日約須施用海洛因五、六次，並供稱查獲之毒品海洛因
    十八包價值新台幣（下同）十萬元左右，約相當於其十日所需之用量，足見被告
    毒癮已深，情節非輕等一切情狀，量處如主文所示之刑，以示懲戒。末查：扣案
    之海洛因十八包（合計淨重十二‧五公克），被告自承係其所有而為警查獲之毒
    品，爰依毒品危害防制條例第十八條第一項前段宣告沒收銷燬之；至扣案之電子
    秤一台、研磨機一台，及黑色皮包一個，均為被告所有以供其秤重、研磨，及填
    裝海洛因所使用，業據被告供述在卷，顯係供其施用海洛因使用之物，爰依刑法
    第三十八條第一項第二款宣告沒收。而扣案之綠色皮包一個，被告供稱不是裝毒
    品的皮包，已忘記是裝何物等語；又扣案之現金六萬九千元，被告供稱係繳房租
    的錢等語，此部分均查無實據足認與被告施用海洛因之犯行有何關聯，爰不予宣
    告沒收，附此敘明。
據上論斷，應依刑事訴訟法第二百九十九條第一項前段，毒品危害防制條例第十條第
一項、第十八條第一項前段，刑法第十一條前段、第五十六條、第四十七條、第三十
八條第一項第二款，判決如主文。
本案經檢察官林鈴淑到庭執行職務。
中      華      民      國    九十二    年      四      月      十      日
                              台灣彰化地方法院刑事第三庭
                                        審判長法官   余   仕   明
                                        法      官   施   坤   樹
                                        法      官   黃   玉   齡
右正本證明與原本無異。
如不服本判決，應於判決送達後十日內向本院提出上訴狀( 須附繕本 )。
                                        法院書記官   許   騰   云
中      華      民      國    九十二    年      四      月      十      日
附錄法條：
毒品危害防制條例第十條第一項
施用第一級毒品者，處六月以上五年以下有期徒刑。


司法院資訊處製作；財團法人民間司法改革基金會備份。
